【裁判字號】    95,訴,3917
【裁判日期】    951208
【裁判案由】    偽造文書等
【裁判全文】
臺灣高雄地方法院刑事判決              95年度訴字第3917號
公  訴  人  臺灣高雄地方法院檢察署檢察官
被      告  甲○○
                    （現另案於臺灣高雄第二監獄執行中）
上列被告因偽造文書等案件，經檢察官提起公訴（95年度偵字第
21820 號），被告於本院準備程序為有罪之陳述，經合議庭裁定
由受命法官依簡式審判程序獨任審理，判決如下：
    主  文
甲○○攜帶兇器竊盜，累犯，處有期徒刑拾月；訪客登記簿來賓
姓名欄內偽造之「何俊德」署名壹枚，及扣案之大型剪刀壹支、
麻袋壹個，均沒收。
    事  實
一、甲○○前因竊盜、毒品危害防制條例等案件，經法院判處有
    期徒刑3 月、8 月、8 月確定，並定其應執行之刑為有期徒
    刑1 年5 月，於民國92年4 月24日入監服刑，於93年7 月6
    日縮刑期滿執行完畢。詎不知悔改，猶意圖為自己不法之所
    有，並基於行使偽造私文書之犯意，於95年8 月20日9 時13
    分許（起訴書誤載為20分許），攜帶自有麻袋1 個及客觀上
    足對人之生命、身體安全構成威脅，可供兇器使用之大型破
    壞剪1 支，前往位於高雄市○○區○○路9 號之登輝美景大
    廈，並先於該大廈1 樓管理室，在訪客登記簿來賓姓名欄內
    偽造「何俊德」之署名1 枚，表示其為泛亞電信公司指派前
    來頂樓修繕大哥大基地臺之何俊德本人等意思，並交付予徐
    新雄保全人員而為行使，繼則登上頂樓，以前開大型破壞剪
    剪下該處基地臺之銅電線1 條（毀損部分未據告訴），並捲
    成捆狀後放入前開麻袋內竊取得手。嗣因徐新雄去電向泛亞
    電信公司查詢確認並無派工修繕情事後，旋告知大廈監委丙
    ○○並報警前來，而將甲○○當場逮獲，並扣得上開大型剪
    刀1 支及麻袋1 個，乃悉全情。
二、案經高雄市政府警察局三民第二分局報請臺灣高雄地方法院
    檢察署檢察官偵查起訴。
    理  由
一、本件被告甲○○所犯為死刑、無刑徒刑或最輕本刑為3 年以
    上有期徒刑以外之罪，其於準備程序中就被訴犯罪事實，為
    有罪之陳述，經法官告知簡式審判程序之旨，並聽取當事人
    之意見後，依刑事訴訟法第273 條之1 第1 項規定，裁定由
    受命法官獨任進行簡式審判程序，合先指明。
二、前開犯罪事實，業據被告迭於警詢、偵查及本院審理時坦承
    不諱，核與證人徐新雄、丙○○於警詢及偵查中之證述相符
    ，並有贓物認領保管單、訪客登記簿、登輝美景大廈管理委
    員會函各1 份及現場蒐證照片7 張附卷，與麻袋1 個、大型
    破壞剪1 支扣案可稽，足認被告之自白核與事實相符，可堪
    採為認定犯罪事實之依據，本件事證明確，被告各該犯行均
    堪以認定。
三、查被告執犯本案竊盜犯行之大型破壞剪長33公分，金屬製，
    具有相當之重量，業經本院當庭勘驗明確，並製有勘驗筆錄
    1 份在卷可按，堪認在客觀上足對人之生命及身體安全構成
    威脅，而可供兇器使用，是故核被告所為，乃係觸犯刑法第
    321 條第1 項第3 款之攜帶兇器竊盜罪，及同法第216 條、
    第210 條之行使偽造私文書罪。被告在訪客登記簿之來賓姓
    名欄內偽造「何俊德」署名之行為，係屬偽造私文書之部分
    行為，而其偽造後持以行使，偽造之低度行為亦為行使之高
    度行為所吸收，均不另論罪。又刑法上所謂之「一行為」，
    並非狹隘限於自然意義上單一之舉止，而應以犯罪之決意為
    準，凡單一犯罪決意所支配下各該舉止，均應認係刑法上之
    「一行為」，查被告於本院審理中自陳：我想這是作壞事（
    指竊盜），事後可能被發現，所以才謊稱是何俊德等語（本
    院卷第19頁），復佐諸客觀上，被告亦須先進行訪客登記，
    始得順利登上頂樓行竊，顯見被告各該行使偽造私文書及竊
    盜等舉止，乃自始出於單一之犯罪決意甚明，被告既以「一
    行為」觸犯上開二罪名，自應論以想像競合犯，並從一重以
    攜帶兇器竊盜罪處斷；檢察官認被告所犯二罪應分論併罰，
    尚有違誤，併予指明。末被告曾因竊盜、毒品危害防制條例
    等案件，經法院判處有期徒刑3 月、8 月、8 月確定，並定
    其應執行之刑為有期徒刑1 年5 月，於92年4 月24日入監服
    刑，於93年7 月6 日縮刑期滿執行完畢一節，有臺灣高等法
    院被告前案紀錄表1 份在卷可按，其於該徒刑執行完畢後，
    5 年內故意再犯本件有期徒刑以上各罪，應論以累犯，並加
    重其刑。
四、審酌被告年輕力壯，不思以正當途逕謀取財富，竟偽冒他人
    名義俾順利登上大廈頂樓而行竊，已對他人造成損害，又其
    前即多次因竊盜案件接受徒刑之執行，猶不知悔悟再犯本案
    ，自不宜輕恕，惟念被告犯後坦承犯行，且所竊得之銅電線
    業經發還，被害人所受損害已有減輕等一切情狀，爰量處如
    主文所示之刑。
五、訪客登記簿來賓姓名欄內偽造之「何俊德」署名1 枚，不問
    屬於犯人與否，應依刑法第219 條之規定予以沒收；而扣案
    之大型剪刀1 支及麻袋1 個，均係被告所有、供犯罪所用之
    物，為被告自承在卷（本院卷第27頁），自應依刑法第38條
    第1 項第2 款、第3 項，予以宣告沒收。至另扣案之鐵鋸片
    1 支，尚非被告攜犯本案所用之物，核與本案犯行應尚無關
    聯，自無由宣告沒收，也予指明。
據上論斷，應依刑事訴訟法第273 條之1 第1 項、第299 條第1
項前段，刑法第321 條第1 項第3 款、第216 條、第210 條、第
55條、第47條第1 項、第219 條、第38條第1 項第2 款、第3項
，判決如主文。
本案經檢察官乙○○到庭執行職務。
中    華    民    國    95    年    12    月    8     日
                  刑事第十庭  法  官  莊珮吟
以上正本證明與原本無異。
如不服本判決，應於判決送達後10日內，向本院提出上訴狀。
中    華    民    國    95    年    12    月    8     日
                              書記官  蔡妮君
附錄本案所犯法條：
《刑法第321 條第1 項第3 款》
犯竊盜罪而有左列情形之一者，處6 月以上、5 年以下有期徒刑
：
三  攜帶兇器而犯之者。
《刑法第216 條》
行使第210 條至第215 條之文書者，依偽造、變造文書或登載不
實事項或使登載不實事項之規定處斷。
《刑法第210 條》
偽造、變造私文書，足以生損害於公眾或他人者，處5 年以下有
期徒刑。


司法院資訊處製作；財團法人民間司法改革基金會備份。
